臺灣屏東地方法院刑事判決
110年度訴字第582號
公  訴  人  臺灣屏東地方檢察署檢察官
被      告  林榮烈



指定辯護人  本院公設辯護人  謝弘章  
上列被告因違反毒品危害防制條例等案件，經檢察官提起公訴（
110年度偵字第8747號），本院判決如下：
    主  文
林榮烈犯如附表「罪名」欄所示之罪，均累犯，各處如附表「宣
告刑」欄所示之刑及沒收。應執行有期徒刑柒年。
    事  實
一、林榮烈知悉甲基安非他命係毒品危害防制條例第2條第2項第
    2款規定之第二級毒品，不得持有、販賣，且知悉甲基安非
    他命除係第二級毒品外，復為前行政院衛生署（現改制為衛
    生福利部）明令公告禁止製造、調劑、輸入、輸出、販賣或
    陳列之毒害藥品，而屬禁藥，不得任意轉讓，竟分別為下列
    犯行：
  ㈠其意圖營利，基於販賣第二級毒品甲基安非他命之犯意，於
    附表編號1 至6所示時間、地點，以附表編號1 至6 所示方
    式（其中附表編號1、2、4係以其所有搭配門號0000000000
    號之行動電話1支作為聯絡工具），分別販賣各該編號所示
    價格、數量之甲基安非他命給柳小玲、簡志良、王明珠，並
    收取各該編號所示價金而從中牟利。
　㈡復基於轉讓禁藥甲基安非他命之犯意，於附表編號7所示之時
    間、地點，無償轉讓數量不詳（但應屬量微）之甲基安非他
    命給吳奕璋。　　
二、嗣警方因另案懷疑林榮烈有販毒之嫌，遂對林榮烈所有上開
    行動電話門號實施通訊監察，且於民國110年7月22日17時32
    分許，在屏東縣○○市○○路○○○○○○○○○○○○○路○○00○0號前，林
    榮烈因另案遭通緝及持有毒品，為警當場逮捕，警方並扣得
    其所有供本件販賣毒品所用之搭配上開門號之行動電話1支
    （samsung廠牌；含該門號SIM 卡1 枚），以及與本案無關
    之第二級毒品甲基安非他命1包（毛重0.3公克；另於同日17
    時41分許，亦有扣得與本案無關之第二級毒品甲基安非他命
    1包〈毛重0.4公克〉），復陸續傳訊上開購毒者、受轉讓者到
    案接受調查，因而查獲如附表編號1、2、4、6、7所示之販
    毒、轉讓禁藥犯行；且林榮烈在如附表編號3、5所示之販毒
    犯行未被警方發覺之前，主動向警方承認此等販毒犯行，進
    而接受本院裁判，另查獲該等販毒犯行。
三、案經屏東縣政府警察局屏東分局報告臺灣屏東地方檢察署檢
    察官偵查起訴。
    理  由
壹、證據能力部分
一、按被告以外之人於審判外之言詞或書面陳述，除法律有規定
    者外，不得作為證據，刑事訴訟法第159條第1項固定有明文
    ；惟被告以外之人於審判外之陳述，雖不符同法第159條之1
    至第159條之4之規定，而經當事人於審判程序同意作為證據
    ，法院審酌該言詞陳述或書面陳述作成時之情況，認為適當
    者，亦得為證據，同法第159條之5第1項亦定有明文。經查
    ，本判決所引用之被告以外之人於審判外之陳述，固均屬傳
    聞證據，惟被告林榮烈及其辯護人就前揭審判外陳述均表示
    同意具有證據能力，且迄至言詞辯論終結前亦未再聲明異議
    （見本院卷第60、117至118頁）。本院審酌上開證據製作時
    之情況，尚查無違法不當及證明力明顯過低之瑕疵，亦認為
    以之作為證據應屬適當，爰逕依刑事訴訟法第159條之5第1
    項規定，認前揭證據均例外有證據能力。
二、本判決所引用之其餘文書證據及證物，並無證據證明係公務
    員違背法定程序所取得，亦無顯有不可信之情況，且經本院
    於審理期日合法調查，該等證據自得作為本案裁判之資料。
貳、實體部分
一、認定事實方面 
  ㈠上揭犯罪事實，業據被告於警詢、偵查及本院審理時均坦承
    不諱（見警卷第2至5、7至8、13頁及反面至32頁、他字卷第
    191至197 頁、本院卷第58、59、119 頁），並經證人即購
    毒者柳小玲、簡志良、王明珠、證人即受轉讓者吳奕璋於警
    詢及偵查中分別證述明確（見警卷第21至24、29至30頁、33
    頁反面、37頁、他字卷第83、99頁反面、101、159、167頁
    ），且有被告指認王明珠、柳小玲、簡志良之指認犯罪嫌疑
    人紀錄表（含犯罪嫌疑人指認表、犯罪嫌疑人真實姓名對照
    表）、柳小玲、簡志良指認被告之指認犯罪嫌疑人紀錄表（
    含編號姓名對照表）、王明珠、吳亦璋指認被告之指認犯罪
    嫌疑人紀錄表（含照片）、屏東縣政府警察局屏東分局110
    年7月22日17時32分搜索扣押筆錄、同日17時41分扣押筆錄
    、扣押物品目錄表、本院110年聲監字第220號、110年聲監
    續字第625號、第785號通訊監察書、通訊監察譯文、通聯調
    閱查詢單、110年4月14日偵查報告等件在卷可稽（見警卷第
    38 至51、64至65、66至67、71、73、75、76頁及反面、77
    頁、他字卷第2頁及反面），復有前揭行動電話1支扣案可資
    佐證。
  ㈡按販賣毒品係違法行為，非可公然為之，且毒品可任意分裝
    、增減份量、調整純度，其價格並隨時依交易雙方之關係、
    資力、需求量、對行情之認知、來源是否充裕、查緝是否嚴
    緊、購買者被查獲時供出來源之風險評估等因素而變動，既
    無公定價格，亦無法一概而論；因而販賣之利得，除經坦承
    犯行，或帳冊價量均臻明確外，委難察得實情。然衡以毒品
    價格昂貴且不易取得，其販賣行為涉及重罪，並為治安機關
    所嚴加查緝，若販賣毒品之人無利可圖，應無冒著被查獲之
    風險而平白攜帶毒品往返送交他人、自曝於險之理，故販賣
    毒品之人有從中賺取價差或量差而牟利之意圖及事實，應屬
    合理認定。從而對於有償之毒品交易，除別有事證足認係按
    同一價格轉讓、確未牟利者外，如僅以未確切查得販賣毒品
    賺取之價差或量差，即認定非法販賣之事證不足，將導致知
    過坦承之人面臨重罪，飾詞否認之人，反而僥倖得逞，將失
    情理之平（最高法院107年度台上字第140號判決意旨參照）
    。被告既分別販賣前揭甲基安非他命給證人柳小玲、簡志良
    、王明珠，同時各向渠等收取如附表所示之現金，顯見雙方
    即有交易之對價關係，並非無償取得，而被告與各該購毒者
    並非至親，復無任何特殊情誼，此可參被告與各該購毒者所
    述即明，是被告若無藉此牟利之情，自無單為因應各該購毒
    者之毒品需求，冒險與渠等進行毒品交易之必要，是被告確
    有營利意圖，應屬甚明。況被告於警詢時亦自承：其販毒的
    獲利係有獲取免費的安非他命（應為甲基安非他命）來施用
    等語（見警卷第8、9頁），足認被告確有從中牟利之情，其
    應有營利意圖，更無疑義。
　㈢至公訴意旨就附表編號2所示交易地點固記載為「超商附近某
    處」，就附表編號3所示交易地點僅記載為「屏東縣○○市○○○
    ○○○○路00巷00號住處（實際上為居處）」，惟附表編號2之
    交易地點為「超商內」，另附表編號3之交易地點為「屏東
    縣○○市○○路00巷00號居處外」，業據被告於本院審理時陳明
    （見本院卷第58頁）；又公訴意旨就附表編號4所示交易時
    間雖記載為「17時許」，然被告與簡志良該次交易之通聯時
    間為「18時29分許」，有前揭通訊監察譯文在卷足證（見警
    卷第76頁反面），故2人自不可能於「17時許」交易，參以
    證人簡志良於警詢時係證稱「通話結束後大約30分鐘後左右
    交易」，暨於偵查中證稱該次交易時間為「19時許」（見警
    卷第30頁、他字卷第159頁），被告復於本院審理時陳明係
    當日「19時許」交易（見本院卷第58頁），故此次交易時間
    應為「19時許」，並非「17時許」；另公訴意旨就附表編號
    5所示交易地點雖記載為「屏東縣○○市○路00○0○○○○○○○○號」
    ）統一超商附近某處」，惟被告於警詢時供稱此次係在借居
    處即「屏東縣○○市○○路00巷00號」交易（見警卷第5頁、第7
    頁反面），而此亦經被告於本院審理時確認後供明係在「屏
    東縣○○市○○路00巷00號居處外面」交易無訛（見本院卷第58
    頁），故此次交易地點應為「屏東縣○○市○○路00巷00號居處
    外面」；此外，被告為如附表編號3、5、6、7所示販毒、轉
    讓禁藥犯行時，並未以上開搭配門號0000000000號之行動電
    話與各該購毒者、受轉讓者聯絡一情，業據被告陳明在卷（
    見本院卷第58、59頁），卷內復無任何通訊監察譯文可資為
    證，尚難逕認公訴意旨此部分所指係屬真實而為可採；從而
    ，公訴意旨前揭所認，均容屬有誤，併予說明。 
  ㈣綜上所述，足徵被告之自白核與事實相符，其所為自白當可
    採信，是以本件事證已臻明確，被告販賣甲基安非他命之犯
    行俱堪認定。
二、論罪科刑方面 
  ㈠查甲基安非他命係屬毒品危害防制條例第2條第2項第2款所規
    定之第二級毒品；又甲基安非他命為安非他命類藥品，除係
    第二級毒品外，亦經前行政院衛生署分別以68年7月7日衛署
    藥字第221433號及69年12月8日衛署藥字第301124號公告列
    為不准登記藥品及禁止使用在案，復經該署於75年7月11日
    以衛署藥字第597627號重申公告禁止使用，迄未變更，顯係
    經該署明令公告禁止製造、調劑、輸入、輸出、販賣或陳列
    之毒害藥品，依藥事法第22條第1項第1款規定，自同屬藥事
    法所規範之禁藥。行為人明知禁藥甲基安非他命而轉讓者，
    除成立毒品危害防制條例第8條第2項之轉讓第二級毒品罪外
    ，亦構成藥事法第83條第1項之轉讓禁藥罪，屬於同一犯罪
    行為同時有2種法律可資處罰之法條競合關係，應依「重法
    優於輕法」、「後法優於前法」等法理，擇一處斷。而毒品
    危害防制條例第8條第2項轉讓第二級毒品罪之法定本刑為「
    6月以上5年以下有期徒刑，得併科新臺幣70萬元以下罰金」
    ，藥事法第83條第1項轉讓禁藥罪之法定本刑為「7年以下有
    期徒刑，得併科新臺幣5千萬元以下罰金」，從而轉讓甲基
    安非他命之行為，若無毒品危害防制條例第8條第6項及第9
    條所定應予加重其刑之情形者，藥事法第83條第1項之罪之
    法定本刑，顯重於毒品危害防制條例第8條第2項之罪之法定
    本刑，依重法優於輕法之法理，應優先適用藥事法第83條第
    1項之轉讓禁藥罪處斷。
  ㈡核被告所為如附表編號1至6所示販賣甲基安非他命之犯行，
    均係犯毒品危害防制條例第4條第2項之販賣第二級毒品罪（
    共6罪）；其所為如附表編號7所示轉讓甲基安非他命之犯行
    ，則係犯藥事法第83條第1項之轉讓禁藥罪。
  ㈢行為人持有毒品之目的，既在於販賣，不論係出於原始持有
    之目的，抑或初非以營利之目的而持有，嗣變更犯意，意圖
    販賣繼續持有，均與意圖販賣而持有毒品罪之要件該當，且
    與販賣罪有法條競合之適用，並擇販賣罪處罰，該意圖販賣
    而持有僅不另論罪而已，並非不處罰。此觀販賣、運輸、轉
    讓、施用毒品，其持有之低度行為均為販賣等高度行為所吸
    收，不另論罪，為實務上確信之見解，意圖販賣而持有毒品
    罪，基本行為仍係持有，意圖販賣為加重要件，與販賣罪競
    合時，難認應排除上開法條競合之適用（最高法院101年度
    第10次刑事庭會議決議意旨參照）。是被告如附表編號1至6
    所示意圖販賣而持有第二級毒品之低度行為，應為其販賣第
    二級毒品之高度行為所吸收，均不另論罪。至被告如附表編
    號7所示轉讓甲基安非他命前之持有行為與其後之轉讓行為
    ，為實質上一罪之階段行為，高度之轉讓行為既已依藥事法
    處斷，依法律適用完整性之法理，其低度之持有行為自不得
    再行割裂適用毒品危害防制條例予以處罰。　
  ㈣被告所犯上開各罪，犯意各別、行為互殊，應予分論併罰。
  ㈤司法院釋字第775 號解釋意旨，係闡釋行為人雖符合刑法第
    47條第1 項累犯規定之要件，法院仍應依個案犯罪情節，具
    體審酌行為人犯罪之一切情狀暨所應負擔之罪責，以裁量應
    否依累犯加重之規定加重其刑。例如原應量處最低法定刑，
    於其所犯之罪不符合刑法第59條所定酌減其刑要件之情形，
    若依累犯之規定加重其最低本刑，致行為人被量處超過其所
    犯之罪之法定最低本刑，將使其所承受之刑罰超逾其所應負
    擔之罪責，而違背憲法比例及罪刑相當原則者，法院應裁量
    是否依累犯加重之規定加重其法定最低本刑（最高法院110
    年度台上字第2017號判決意旨參照）。經查，被告前因施用
    毒品案件，分別經本院以107 年度簡字第1985號判處有期徒
    刑6 月、以107 年度易字第1393號判處有期徒刑7 月、以10
    7 年度簡字第1530號判處有期徒刑7 月確定，上開3罪再經
    本院以108 年度聲字第523號裁定定應執行刑為有期徒刑1年
    4月確定，嗣入監執行後，於109年4月16日執行完畢（按：
    嗣接續執行拘役10日，迄至同年月26日始出監），此有臺灣
    高等法院被告前案紀錄表附卷可按，其受有期徒刑執行完畢
    ，於5年以內故意再犯本件最重本刑為有期徒刑以上之各罪
    ，均為累犯。本院審酌被告前已有各該構成累犯前科之毒品
    前案紀錄，其竟仍無視法律嚴厲禁制，於上開施用毒品前案
    徒刑入監執行完畢後未及1年，旋再陸續為罪質相近之本案
    犯行，足徵其並未真正悛悔改過，刑罰反應力顯屬薄弱，自
    均不宜量處最低法定刑，均應依刑法第47條第1 項規定，加
    重其刑（惟販賣第二級毒品罪法定本刑為無期徒刑部分，依
    法不得加重）。 
  ㈥按毒品危害防制條例第17條第2項規定：「犯第4條至第8條之
    罪於偵查及歷次審判中均自白者，減輕其刑」，係為鼓勵是
    類犯罪行為人自白、悔過，並期訴訟經濟、節約司法資源而
    設，故此所謂「自白」，應係指對自己之犯罪事實全部或主
    要部分為肯定供述之意（最高法院110年度台上字第6133號
    判決意旨參照）。又行為人轉讓同屬禁藥之第二級毒品甲基
    安非他命（未達法定應加重其刑之一定數量）予成年人（非
    孕婦），依重法優於輕法之原則，固擇較重之藥事法第83條
    第1項轉讓禁藥罪論處，但如行為人於偵查及審判中均自白
    ，基於責任個別原則、相同事物應為相同處理之法理及法秩
    序一致性之要求，仍應適用毒品危害防制條例第17條第2項
    規定減輕其刑，此為最高法院刑事大法庭新近所採見解，業
    已改變最高法院104年度第11次刑事庭會議為統一法律見解
    所採之決議意旨（最高法院109年度台上字第4243號判決同
    旨參照）。查被告於偵查及本院審理時，對於販賣第二級毒
    品、轉讓禁藥之犯罪事實皆坦承不諱，依毒品危害防制條例
    第17條第2項規定，均應減輕其刑。
　㈦次按刑法第62條前段規定，對於未發覺之罪自首而受裁判者
    ，得減輕其刑。所謂自首係以對於未發覺之犯罪，在有偵查
    犯罪職權之公務員知悉犯罪事實及犯人之前，向該管公務員
    承認犯罪而接受裁判而言（最高法院109年度台上字第319號
    判決意旨參照）。經查，被告所為如附表編號3、5所示之販
    毒犯行，係被告於110年7月22日為警方查獲後，於翌日即同
    年月23日主動向警方坦認此部分犯行，有被告之110年7月23
    日調查筆錄、屏東縣政府警察局屏東分局111年1月5日屏警
    分偵字第11130023800號函暨所附職務報告在卷可按（見警
    卷第7至8頁、本院卷第97、99頁），而卷內並無彰顯被告與
    柳小玲、簡志良確有此部分毒品交易之通訊監察譯文可佐，
    且在此之前，警方亦尚未傳喚證人柳小玲、簡志良到案接受
    調查，有證人柳小玲、簡志良之110年8月10日調查筆錄附卷
    可參（見警卷第15至31頁）。是以，被告乃係對於此等未被
    發覺之犯罪自首，進而接受本院裁判，爰依刑法第62條前段
    規定，就如附表編號3、5所示販毒部分，各減輕其刑。至上
    開職務報告雖記載「惟交易毒品的正確日期時間較無法確定
    」等語，惟被告前揭於警詢所供之販毒日期即為公訴意旨所
    指及本院所認定如附表編號3、5所示2次販賣毒品之日期，
    職務報告所指，應僅係於本案查獲之初，案情尚未明朗之情
    況，並不影響被告於本案就此部分犯行確有前揭自首之情事
    ，併予指明。
  ㈧另按犯販賣毒品之罪，供出毒品來源，因而查獲其他正犯或
    共犯者，減輕或免除其刑，毒品危害防制條例第17條第1項
    固定有明文。惟查，被告雖於警詢、偵查及本院審理時供稱
    其毒品之上游為朱○○（姓名、年籍均詳卷；見警卷第8頁、
    他字卷第197頁、本院卷第59頁），然因朱○○目前行蹤無法
    確定，尚未掌握及查獲其販毒犯罪事證一情，此有前揭屏東
    縣政府警察局屏東分局111年1月5日屏警分偵字第111300238
    00號函暨所附職務報告、臺灣屏東地方檢察署111年1月17日
    屏檢介義110偵8747字第1119001916號函暨所附同上職務報
    告在卷可稽（見本院卷第97、99、103、105頁），是本件並
    未因被告之供述而查獲其他正犯或共犯，自無毒品危害防制
    條例第17條第1項減刑規定之適用。
  ㈨被告所犯如附表編號1、2、4、6、7所示販賣第二級毒品罪、
    轉讓禁藥罪部分，有上開累犯加重其刑及毒品危害防制條例
    第17條第2項減輕其刑之適用；被告所犯如附表編號3、5所
    示販賣第二級毒品罪部分，則有上開累犯加重其刑及毒品危
    害防制條例第17條第2項、刑法第62條前段減輕其刑之適用
    ，依刑法第71條第1項、第70條規定，應先加而後（遞）減
    之（惟販賣第二級毒品罪法定本刑為無期徒刑部分，依法不
    得加重）。
　㈩本院以行為人之責任為基礎，審酌被告不思依循正軌賺取金
    錢，竟無視政府反毒政策及宣導，乃販賣第二級毒品甲基安
    非他命及轉讓甲基安非他命，對於甲基安非他命施用來源之
    提供大有助益，影響所及，非僅多數人之生命、身體將可能
    受其侵害，社會、國家之法益亦不能免，為害之鉅，當非個
    人一己之生命、身體法益所可比擬，自應加以嚴懲，惟考量
    被告於犯後尚能坦承犯行，態度尚屬可取，且其販毒、轉讓
    毒品之數量及販毒所得金額應均非至鉅，兼衡被告之犯罪動
    機、目的、手法、自陳高職畢業之智識程度、未婚、無子女
    及親屬需扶養、前曾經營不銹鋼工廠、月入約50幾萬元、目
    前會至冰工廠從事搬冰工作之家庭、生活及經濟狀況等一切
    情狀（見本院卷第120頁），分別量處如附表編號1至7「宣
    告刑」欄所示之刑，並定如主文所示之應執行刑。
三、沒收方面：
  ㈠扣案搭配門號0000000000號之行動電話1支（samsung廠牌；
    含該門號SIM卡1枚），係供如附表編號1、2、4所示販賣第
    二級毒品犯行所用之物，業據本院認定如前，且為被告所有
    （見本院卷第59頁），應依毒品危害防制條例第19條第1項
    規定，於各該犯行之罪刑項內，均併予宣告沒收。
  ㈡被告如附表編號1至6所示各次販賣甲基安非他命所得之金額
    ，屬於被告犯罪所得，雖均未扣案，仍應依刑法第38條之1 
    第1 項前段規定，於被告各該次犯行之罪刑項下宣告沒收，
    且併依同條第3 項之規定，於全部或一部不能沒收或不宜執
    行沒收時，追徵其價額。
據上論斷，應依刑事訴訟法第299 條第1 項前段，毒品危害防制
條例第4 條第2 項、第17條第2項、第19條第1 項，藥事法第83
條第1項，刑法第11條、第51條第5 款、第47條第1 項、第62條
前段、第38條之1 第1 項前段、第3 項、第40條之2 第1 項，判
決如主文。
本件經檢察官吳文書偵查起訴，由檢察官潘國威到庭實行公訴。
中    華    民    國   111    年    3     月    11    日
                  刑事第一庭  審判長法  官  王以齊
                                    法  官  粘凱庭
                                    法  官  楊宗翰
以上正本證明與原本無異。　　　　　　　　　　　　　　　　
如不服本判決應於收受判決後20日內向本院提出上訴書狀，並應
敘述具體理由；其未敘述上訴理由者，應於上訴期間屆滿後20日
內向本院補提理由書（均須按他造當事人之人數附繕本）「切勿
逕送上級法院」。
中    華    民    國   111    年    3     月    11    日
                                    書記官  李家維
附錄本案論罪科刑法條全文：
毒品危害防制條例第4條
製造、運輸、販賣第一級毒品者，處死刑或無期徒刑；處無期徒
刑者，得併科新臺幣三千萬元以下罰金。
製造、運輸、販賣第二級毒品者，處無期徒刑或十年以上有期徒
刑，得併科新臺幣一千五百萬元以下罰金。
製造、運輸、販賣第三級毒品者，處七年以上有期徒刑，得併科
新臺幣一千萬元以下罰金。
製造、運輸、販賣第四級毒品者，處五年以上十二年以下有期徒
刑，得併科新臺幣五百萬元以下罰金。
製造、運輸、販賣專供製造或施用毒品之器具者，處一年以上七
年以下有期徒刑，得併科新臺幣一百五十萬元以下罰金。
前五項之未遂犯罰之。　　
藥事法第83條
明知為偽藥或禁藥，而販賣、供應、調劑、運送、寄藏、牙保、
轉讓或意圖販賣而陳列者，處七年以下有期徒刑，得併科新臺幣
五千萬元以下罰金。
犯前項之罪，因而致人於死者，處七年以上有期徒刑，得併科新
臺幣一億元以下罰金；致重傷者，處三年以上十二年以下有期徒
刑，得併科新臺幣七千五百萬元以下罰金。
因過失犯第一項之罪者，處二年以下有期徒刑、拘役或科新臺幣
五百萬元以下罰金。    
第一項之未遂犯罰之。　　

附表    編號 犯罪事實 罪名 宣告刑 1 （即起訴書附表編號1 ） 林榮烈持門號0000000000號行動電話與柳小玲使用之0000000000號行動電話，於民國110 年5月11日19時58分許聯絡購毒事宜後，於同日20時15分許，在位於屏東縣○○市○○路00○0號統一超商外面（漏載「義」、「號」字，以下同），交付價格新臺幣（下同）500 元、重量約0.3公克之甲基安非他命1 小包予柳小玲，並當場收受柳小玲交付之價金500 元。 販賣第二級毒品 有期徒刑5 年2月。扣案之行動電話1 支（samsung廠牌；含門號0000000000號SIM 卡1 枚）沒收；未扣案之販賣第二級毒品所得新臺幣500 元沒收，於全部或一部不能沒收或不宜執行沒收時，追徵其價額。 2 （即起訴書附表編號2 ） 林榮烈持門號0000000000號行動電話與柳小玲使用之0000000000號行動電話，於110 年5月12日凌晨1時27分許、凌晨1時43分許聯絡購毒事宜後，於同日凌晨1時43分許，在位於屏東縣○○市○○路00○0號統一超商內（起訴書記載為「附近某處」），交付價格500 元、重量約0.3公克之甲基安非他命1 小包予柳小玲，並當場收受柳小玲交付之價金500 元。 販賣第二級毒品 有期徒刑5 年2月。扣案之行動電話1 支（samsung廠牌；含門號0000000000號SIM 卡1 枚）沒收；未扣案之販賣第二級毒品所得新臺幣500 元沒收，於全部或一部不能沒收或不宜執行沒收時，追徵其價額。 3 （即起訴書附表編號3 ） 柳小玲於110年6月初某日晚上某時許，直接前往林榮烈位於屏東縣○○市○○○○○○○○○○路00巷00號居處外面（起訴書僅記載屏東縣○○市○○路00巷00號住處），向林榮烈購買價格500 元、重量約0.3公克之甲基安非他命1 小包，並當場交付價金500元予林榮烈。 販賣第二級毒品 有期徒刑2 年8月。未扣案之販賣第二級毒品所得新臺幣500 元沒收，於全部或一部不能沒收或不宜執行沒收時，追徵其價額。 4 （即起訴書附表編號4 ） 林榮烈持門號0000000000號行動電話與簡志良使用之0000000000號行動電話，於110 年5月27日18時29分許聯絡購毒事宜後，於同日19時許（起訴書誤載為17時許），在位於屏東縣○○市○○路00○0號統一超商外面，交付價格500 元、重量約0.3公克之甲基安非他命1 小包予簡志良，並當場收受簡志良交付之價金500 元。 販賣第二級毒品 有期徒刑5 年2月。扣案之行動電話1 支（samsung廠牌；含門號0000000000號SIM 卡1 枚）沒收；未扣案之販賣第二級毒品所得新臺幣500 元沒收，於全部或一部不能沒收或不宜執行沒收時，追徵其價額。 5 （即起訴書附表編號5 ） 簡志良於110年7月中旬某日晚上某時許，在林榮烈位於屏東縣○○市○○路00巷00號居處外面（起訴書誤載為屏東縣屏東市信路73之6統一超商附近某處），向林榮烈購買價格500 元、重量約0.3公克之甲基安非他命1 小包，並當場交付價金500元予林榮烈。 販賣第二級毒品 有期徒刑2 年8月。未扣案之販賣第二級毒品所得新臺幣500 元沒收，於全部或一部不能沒收或不宜執行沒收時，追徵其價額。 6（即起訴書附表編號6 ）  王明珠於110年1月29日20時30分許，直接前往林榮烈位於屏東縣○○市○○路000巷0號住處內，向林榮烈購買價格500 元、重量約0.3公克之甲基安非他命1 小包，並當場交付價金500元予林榮烈。 販賣第二級毒品 有期徒刑5 年2月。未扣案之販賣第二級毒品所得新臺幣500 元沒收，於全部或一部不能沒收或不宜執行沒收時，追徵其價額。 7（即起訴書附表編號7 ） 林榮烈於110年2月22日19時許，在其位於屏東縣○○市○○路000巷0號住處內，無償轉讓數量不詳（但應屬量微）之甲基安非他命給吳奕璋施用。 轉讓禁藥 有期徒刑7 月。